【裁判字號】    98,交抗,2632
【裁判日期】    981030
【裁判案由】    違反道路交通管理處罰條例
【裁判全文】
臺灣高等法院交通事件裁定            98年度交抗字第2632號
抗  告  人
即受處分人  甲○○
上列抗告人因違反道路交通管理處罰條例案件，不服臺灣臺北地
方法院，中華民國98年10月5日所為裁定（98年度交聲字第3184
號），提起抗告，本院裁定如下：
    主  文
抗告駁回。
    理  由
一、抗告意旨如附件抗告狀及其附件所載。
二、按汽車（含機車）駕駛人，行經有燈光號誌管制之交岔路口
    闖紅燈，處新臺幣（下同）1,800元以上5,400元以下罰鍰，
    並予記違規點數3點。道路交通管理處罰條例第53條第1項、
    第63條第1項第3款、第3條第8款分別定有明文。
三、經查：
（一）本件抗告人即受處分人甲○○於民國98年7月10日2時50分
      許，騎乘車號SW-362號重型機車，沿臺北市○○○路西往
      東方向行駛，行經臺北市○○○路與重慶南路口停等紅燈
      時，於其行向之愛國西路號誌仍為紅燈尚未轉為綠燈，即
      闖越紅燈行駛，為臺北市政府警察局中正第二分局南海路
      派出所員警乙○○攔停製單舉發，受處分人不服舉發，原
      處分機關即臺北市政府交通事件裁決所，乃依道路交通管
      理處罰條例第53第1項、第63條第1項第3款等規定，於98
      年8月31日作成北市裁罰字第裁22-AEX506641號裁決書，
      裁罰受處分人罰鍰1,800元，並依同條例第63條第1項第3
      款規定記違規點數3點，有臺北市政府警察局98年7月10日
      AEX506641號舉發違反道路交通管理事件通知單影本及上
      開裁決書在卷可憑（見原審卷第10頁、第12頁）。
（二）對於本案舉發經過，證人即執行本件舉發取締之員警乙○
      ○於原審具結證稱：當天我執巡邏勤務，我當時停在重慶
      南路與愛國西路口，我是在愛國西路上停等紅燈，我是往
      東方向，前方還是紅燈，綠燈還沒有亮起，我還在等紅燈
      時，受處分人從我左後方闖紅燈直接通過路口。我確定他
      過去的時還是紅燈等語（見原審98年9月30日訊問筆錄）
      。而原審質之受處分人，其坦承當天確實停在警員的左後
      方等情（見原審卷第29頁），顯見證人乙○○證稱受處分
      人騎機車由其左方經過，已屬實情。又證人乙○○警員係
      適巧巡邏經過本件舉發地點，其與受處分人素不相識，當
      無甘冒偽證重罰而誣指受處分人騎駛機車闖越紅燈之動機
      ，依本件卷存證據資料，亦無任何積極反證足以認定證人
      乙○○警員上開證詞係屬虛偽，參諸受處分人於原審供承
      ：「（法官問：照你的異議狀附件，你是看重慶南路兩側
      紅燈亮起，愛國西路倒數秒數消失，你就起步？）是的。
      （問：你起步時，愛國西路綠燈是否已經亮起？）我沒有
      確定看我前方的號誌是否綠燈亮起」等語（見原審卷第26
      頁）。而汽機車駕駛人應依道路標誌、號誌指示行駛，此
      為用路人駕車行駛於道路之基本原則，本件受處分人在台
      北市○○○路與重慶南路交叉路口停等紅燈，其自應遵循
      愛國西路方向之號誌行車，而非重慶南路之號誌，以交岔
      路口之號誌轉換，不同向之紅、綠燈變換均設有淨空秒差
      時間，以避免用路人不及通過發生危險，縱然重慶南路號
      誌縱已轉為紅燈，與重慶南路交岔之愛國西路並不會立即
      轉為綠燈，愛國西路行向之用路人，仍應等候愛國西路號
      誌確實轉為綠燈之時，始得前進，受處分人未注意愛國西
      路上之號誌變換情況，在見重慶南路號誌已變換為紅燈，
      即立即往前行駛，當時在其前方停等紅燈之員警，亦尚未
      起步，足認證人乙○○證稱受處分人有本件闖紅燈之違規
      行為，應可採信，受處分人空言辯稱其未闖越紅燈云云，
      為卸責之詞，委無可採。
四、原審據上事實認定，維持原處分機關依道路交通管理處罰條
    例第53條第1項、第63條第1項第3款、違反道路交通管理事
    件統一裁罰標準及處理細則有關規定，裁處受處分人罰鍰1,
    800元，並記違規點數3點之裁決處分，其認事用法，核無違
    誤。受處分人一再爭執員警舉發方式，以其沒有闖紅燈，沒
    有必要在沒有安全維護情況下，被攔於安全島旁開單舉發，
    員警違法舉發情事遠大於受處分人可罰事由等詞置辯，並提
    起抗告。查處分人抗告所指摘之事項，根本無從推翻其闖越
    紅燈之交通違規事實認定。而受處分人係騎駛機車動態違規
    ，其於原審已稱員警在攔停時，有鳴警笛警示，員警在其放
    慢速度後，才停在其前方，過程沒有追攔、阻擋等語（見原
    審卷第29頁），參以其當時為警攔停地點為重慶南路與南昌
    路交叉口之寬廣林蔭安全島，有原審卷第12頁照片可稽，受
    處分人未反省其違規闖越紅燈之行為對公眾交通安全所生危
    害，反漫詞指稱員警在沒有安全維護之情況下，對其開單告
    發，執法程序有所瑕疵，洵屬無據。綜上所析，本件受處分
    人之抗告，為無理由，應予駁回。
據上論斷，應依道路交通案件處理辦法第26條，刑事訴訟法第41
2條，裁定如主文。
中    華    民    國    98    年    10    月    30    日
            刑事第十三庭  審判長法  官   曾德水
                                法  官   遲中慧
                                法  官   陳恆寬
以上正本證明與原本無異。
不得再抗告。
                                書記官   黃家麟
中    華    民    國    98    年    11    月    3     日


司法院資訊處製作；財團法人民間司法改革基金會備份。
